臺灣高等法院臺中分院民事判決
                                     108年度建上字第43號
上  訴  人  葳格學校財團法人臺中市葳格高級中學

法定代理人  徐崇哲    
訴訟代理人  鐘登科律師
複 代理 人  吳馥妤律師
被 上訴 人  莊記工程股份有限公司

法定代理人  莊玉坪    
訴訟代理人  李永然律師                  
            彭郁欣律師
            黃志國律師 
上列當事人間請求給付工程款事件，上訴人對於中華民國108年5
月14日臺灣臺中地方法院104年度建字第40號第一審判決提起上
訴，本院於110年3月17日言詞辯論終結，判決如下：
    主      文
上訴駁回。
第二審訴訟費用由上訴人負擔。
    事實及理由
一、按當事人喪失訴訟能力或法定代理人死亡或其代理權消滅者
    ，訴訟程序在有法定代理人或得訴訟能力之本人承受其訴訟
    以前當然停止，民事訴訟法第170條定有明文。又民事訴訟
    法第168條至第172條及前條所定之承受訴訟人，於得為承受
    時，應即為承受之聲明，亦為同法第175條第1項所明定。本
    件被上訴人起訴時，上訴人之法定代理人為吳錫勳，後變更
    為詹義農接任上訴人之法定代理人，又於民國109年10月1日
    變更由徐崇哲接任上訴人之法定代理人，並聲明承受訴訟（
    本院卷㈠第11頁、㈡第93頁），核與上開規定相符，合先敘明
    。
二、被上訴人主張：
    被上訴人於101年5月22日承攬上訴人「⒈葳格高級中學T1棟B
    1F學生餐廳及T3棟B1F專業教室水電工程」、「⒉葳格高級中
    學A棟B1F電腦教室變更等九處水電修改工程」、「⒊葳格高
    級中學宴會廳二次裝修隔間天花板水電器具拆除工程」及「
    ⒋葳格高級中學水電零星追加工程」等工程（下分稱1、2、3
    、4工程，合稱系爭工程），工程款依序為新臺幣(下同）98
    0萬元、545萬元、4萬5,000元、526萬8,000元，被上訴人已
    依約完成系爭工程全部，並交由上訴人受領、使用，上訴人
    復已於101年9月間啟用及招生，被上訴人於102年10月21日
    發函催告上訴人正式派員驗收，惟上訴人藉詞以工程瑕疵未
    改善為由，拒絕辦理正式驗收，並拒絕給付1、2、3、4所餘
    工程款99萬1,232元、54萬5,000元、4,500元、526萬8,000
    元，總計680萬8,732元（含稅）。爰依承攬契約之法律關係
    提起本件訴訟。
三、上訴人則以：
㈠、兩造就4工程之工程項目、數量及金額等內容，僅於磋商階段
    ，此由簽約日期相同之1、2、3工程契約書均已蓋用上訴人
    及法定代理人之印文，4工程契約書則無，且4工程所列追加
    項目與上訴人另發包與訴外人甲○○○工程股份有限公司（下
    稱甲○公司）之水電工程範圍多有重疊，數量上也難以釐清
    ，致終未簽約，4工程契約既未經兩造達成合意，被上訴人
    自無按4工程契約內容施作之可能，被上訴人據以請求，即
    有誤會。況在4工程契約上簽名之乙○○，並非上訴人所屬職
    員，乙○○僅係受上訴人委託，協助就工程報價單進行初步審
    核、確認工程數量與價格有無虛報或不符市場行情等情形，
    4工程契約仍需上訴人及負責人審核用印，始生效力，乙○○
    既未獲授權，亦無代表上訴人之權利，4工程契約即未生效
    ，被上訴人據以請求，實非有據。又上訴人為學校法人，為
    避免影響學生就學，始在確認安全無虞下，勉強先行使用建
    物，不得以此推認上訴人已就系爭工程為驗收。且系爭工程
    無獨立之使用執照，與甲○公司承攬之工程亦不相同，甲○公
    司所承攬之土建工程已完工、驗收，並取得使用執照，與系
    爭工程無關。
㈡、另依「各機關辦理公有建築物作業手冊」、「台北市政府所
    屬各機關工程施作驗收基準」、「公共工程施工綱要規範」
    等規定，竣工圖為驗收必備之文件，承攬人有提出義務，並
    為實務慣例，此由台灣省土木技師公會於鑑定前，曾要求被
    上訴人提出竣工圖說等相關資料，足認工程實務需提出竣工
    圖說作為驗收之慣例。縱兩造間之工程契約漏未記載，被上
    訴人應有提出竣工圖以供上訴人驗收之義務。且自系爭工程
    外觀得查驗部分即存有10％以上之差異需辦理加減帳，被上
    訴人卻不提出竣工圖及結算數量表證明已竣工，致上訴人無
    法依竣工文件進行現場確認及結算應付款項。則台灣省土木
    技師公會在無竣工圖可供查對下，僅憑工程原始設計圖進行
    鑑定，鑑定結果難認可採。縱認兩造就系爭鑑定報告有合意
    ，然系爭鑑定報告已排除隱藏性管線，故兩造合意範圍不包
    含隱藏性管線。況僅依系爭鑑定報告所附3工程之施工照片
    所示，亦無從判斷被上訴人是否確有施作3工程及施作之數
    量為何，被上訴人自應先就1、2、3工程均已完工驗收合格
    之事實先為舉證，始得請求工程款，被上訴人迄未提出，所
    為請求自無理由。退步言，若認被上訴人請求有理由，因上
    訴人營運上有使用系爭工程之急迫需求，已先自行委託訴外
    人丙○公司繪製竣工圖面，此屬被上訴人之義務，故因此所
    生費用630萬元應由被上訴人負擔，爰依民法第334條規定請
    求抵銷等語置辯。
四、原審為被上訴人一部勝訴、一部敗訴之判決，判命上訴人應
    給付被上訴人673萬7,217元，及自104年3月25日起至清償日
    止，按年息百分之5計算之利息，並依兩造聲請分別命供擔
    保後為准、免假執行，而駁回被上訴人其餘之訴及假執行之
    聲請，上訴人不服，提起上訴，並聲明：㈠原判決不利於上
    訴人部分廢棄。㈡上開廢棄部分，被上訴人於第一審之訴及
    假執行之聲請均駁回。被上訴人則答辯聲明：上訴駁回（被
    上訴人未就其敗訴部分聲明不服，已告確定，不在本件上訴
    審理範圍）。
五、不爭執事項及本件爭點（見本院卷㈡第72-73頁，並依判決格
    式修正或刪減文句，或依爭點論述順序整理內容）：
㈠、兩造不爭執事項：
⑴、被上訴人為上訴人所發包系爭工程之承包商，並於101年5月2
    2日簽訂1、2、3工程契約。
⑵、被上訴人於101年9月13日，就4工程之契約書與上訴人委託之
    乙○○議價完成，並經乙○○簽名確認。
⑶、上訴人就被上訴人施做之1、2、3之工程，已依序給付880萬8
    ,768元、490萬5,000元、4萬0,500元。
⑷、被上訴人於103年6月20日，委託律師以臺北○○郵局0000號存
    證信函（以莊記公司102年10月21日（102）莊葳字第00號函
    請葳格中學派員驗收為附件，原審卷㈠第169-172頁原證13）
    。上訴人於103年7月1日以○○○郵局存證號碼000號存證信函
    回復被上訴人，抗辯工程有瑕疵，並拒絕付款。
⑸、上訴人於另案「台中市私立葳格中學北屯校區新建機電工程
    」中，就「高低壓配電盤」工程，經上訴人機電品管工程師
    丁○○、甲○公司機電顧問戊○○於102年12月1日驗收完成（原
    審原證6）。
⑹、原審委託台灣省土木技師公會鑑定，鑑定人員親至現場比對
    ，並於107年12月14日出具(107)省土技字第0000號鑑定報告
    書。
㈡、本件爭點：
⑴、1、2、3工程是否已完工及完成驗收？上開工程是否有缺失？
    倘有缺失之減價金額為何？
⑵、兩造就4工程有無成立承攬契約關係？4工程是否已完工？有
    無缺失？倘有缺失之減價金額為何？
⑶、被上訴人有無提出工程竣工圖說及結算數量表與上訴人之義
    務？上訴人主張委託丙○公司繪製竣工圖面支出630萬元與應
    給付被上訴人之工程款項抵銷，有無理由？
六、本院之判斷：
㈠、兩造就4工程已達成合意，4工程契約效力及於上訴人：
    經查，兩造就1、2、3工程均已達成合意，並於101年5月22
    日簽訂1、2、3工程約書，及蓋用印章於1、2、3工程契約書
    ，此為兩造所不爭執。又依1、2、3工程契約書所附工程預
    算書所載各工項及單價加總後，在最末端以打字記載之總價
    處，均有以手寫之方式，將原加總之總價刪去，改記載較低
    總價之筆跡，並有乙○○之簽名（見原審卷第18頁背面、22、
    48頁），且乙○○以手寫改列較低之總價，均與1、2、3工程
    契約書上以打字記載之1、2、3工程總價相符，如乙○○未受
    上訴人委任或未經上訴人授與代理權，豈有在工程契約最重
    要之工項及總價金兩項，具有最終決定權之理，足見乙○○非
    僅協助上訴人確認工項及單價而已，而係實際參與1、2、3
    工程契約意思表示之形成及最後議定總價之人，在乙○○議定
    之工項及總價後，兩造即就乙○○所議妥之工項及總價於1、2
    、3工程契約上用印。再觀諸4工程契約之工程預算書，亦由
    乙○○以手寫方式改列較低之總價（見原審卷第53-57頁），
    改列之金額加總後，亦恰與4工程契約書上以打字記載之工
    程總價相符，其情形與1、2、3工程契約意思形成及簽訂過
    程並無不同，堪認4工程契約亦係經由上訴人授與代理權或
    受委任之乙○○與被上訴人達成合意，應與事實相符，上訴人
    抗辯4工程契約尚未生效云云，顯非可採。況依台灣省土木
    技師公會鑑定結果，1、2、4工程均已完成，此為上訴人所
    不爭執（見本院卷㈠第167頁），茍4工程未經兩造合意達成
    契約，被上訴人豈有甘冒日後報酬無著之情形下，投入鉅額
    人力、物力施作4工程，而受血本無歸損失之理；上訴人在
    學校即將開學之際，又豈能任令非施工廠商在校內施工之理
    ，上訴人之抗辯，顯有違經驗法則，自難採認。
㈡、系爭工程均已完成：
    按工作之完成與工作有無瑕疵，係屬兩事，此就民法第490
    條及第494條參照觀之，不難索解。是定作人於承攬人完成
    工作時，雖其工作有瑕疵，仍無解於應給付報酬之義務，僅
    定作人得定相當期限請求承攬人修補，如承攬人不於所定期
    限內修補瑕疵，或拒絕修補，或其瑕疵不能修補者，定作人
    得依民法第494條之規定請求減少報酬而已。又承攬人完成
    工作，應使其具備約定之品質，無減少或滅失價值或不適於
    通常或約定使用之瑕疵，固為民法第492條所明定，惟此乃
    有關承攬人瑕疵擔保責任之規定，與承攬工作之完成無涉。
    倘承攬工作已完成，縱該工作有瑕疵，亦不得因而謂工作尚
    未完成（最高法院73年度台上字第2814號、85年度台上字第
    2280號判決意旨參照）。
⑴、經查，1、2、4工程均已完成且上訴人已取得使用執照，此為
    兩造所不爭執（見本院卷㈠第54頁），而系爭工程經原審送
    請台灣省土木技師公會鑑定，經鑑定人依工程預算書逐項比
    對、勘驗、拍照結果，認1、2、4工程均已完工並已運轉使
    用多年，且施作項目之設備、管線等尚處於正常運轉狀態（
    見鑑定報告第一冊第4、9、10頁，餘瑕疵及誤算部分詳後述
    ），有鑑定報告及所附相片可佐（見鑑定報告第一冊第0000
    0-000000、00000-000000、00000-000000頁），被上訴人主
    張1、2、4工程均已完工並交由上訴人使用乙節，應堪採信
    。
⑵、次查，3工程之名稱為「葳格高級中學宴會廳二次裝修隔間天
    花板水電器具拆除工程」，內容係將原有之天花板水電器具
    拆除，一經施工拆除，原有之器具即不復存在，因此如勘驗
    時，原應拆除之器具業已不在該處，即應認已施工完成，否
    則無從判斷是否已施工，始符經驗法則。而依鑑定報告所附
    相片（見鑑定報告第一冊第00000-00000頁），鑑定人臚列3
    工程拆除前後之相片，比對結果後，原有器具確實已不復存
    在，且拆除處有明顯拆除痕跡，被上訴人主張確已完成3工
    程，應與事實相符。況上訴人就3工程既係已拆除原有器具
    而發包，拆除後原有器具之位置另有他用，或裝置其他器具
    或裝潢等物，且依鑑定報告所載，於107年5月間鑑定人現場
    會勘時，3工程位置已經上訴人變更為宴會餐廳，致與當初
    工程現狀完全不同等語（見鑑定報告第一冊第9頁），顯見
    被上訴人如未完成3工程之拆除工作，上訴人豈能將3工程位
    置變更為宴會廳使用之理，益證被上訴人確已完成3工程甚
    明。至鑑定報告雖稱：無從就被上訴人提供當時之施工照片
    ，判定施作拆除設備T-BAR日光燈28WX3、6W崁頂喇叭（業務
    廣播）以及壁掛式馬桶等之施作數量，認3工程是否已完工
    ？完工後是否存有缺失？缺失之減價金額為何？等鑑定事項
    ，由於鑑定標的物施作之項目均已拆除，故於目前條件下，
    本會無法予以鑑定研判等語，於經驗法則有違，尚非可採。
⑶、綜上，系爭工程均已完成，依上開最高法院判決意旨所示，
    除因瑕疵其他原因而得予扣除外，被上訴人自得請求工程款
    。
㈢、兩造未約定被上訴人應提出竣工圖始得驗收、請款：
⑴、上訴人雖抗辯依「各機關辦理公有建築物作業手冊」、「台
    北市政府所屬各機關工程施作驗收基準」、「公共工程施工
    綱要規範」等規定，被上訴人於完工後有提出竣工圖作為驗
    收必備之文件之義務云云。惟上開規定係政府所製定用以規
    範公共建設或公有建築物之驗收基準，而本件兩造間所涉系
    爭工程並非公共工程或公有建築，除非上開規定業經兩造約
    定於系爭工程契約中，否則未必一體適用。又依1、2、3工
    程契約第9條及4工程契約第8條關於工程驗收程序之約定：㈠
    乙方（指被上訴人）應於本工程完工後立即以書面或通知甲
    方（即上訴人）。㈡甲方應於合理的期限內依合約之驗收標
    準，完成驗收（見原審卷㈠第7、20、44、50頁）。足見兩造
    並未約定被上訴人於系爭工程完工後須提出竣工圖說等文件
    始能辦理驗收，上訴人此部分所辯，尚難採信。
⑵、次查，鑑定人己○○於本院證稱：「（本件發包時，業主把相
    關施工、配線圖說交給包商承攬人，工程完工後，要驗收時
    ，包商是否需要再提出竣工圖作為驗收的依據？）依照工程
    慣例要畫竣工圖給業主，作為驗收依據」、「（為何已經有
    施工圖，還要畫竣工圖？）有時候會因為地形地貌不太一樣
    ，所以需要竣工圖做最後確認」、「（如果包商驗收時需要
    提出竣工圖，是否應該契約中做此約定？）契約中需要約定
    。工程慣例一般都會畫給業主」、「（工程慣例是指公共工
    程還是一般民間工程？）二者都有。一般都會寫在標單中，
    會有施工圖、竣工圖一式的費用」、「（竣工圖誰畫？）一
    般都是包商」、「（需要請別的公司另外畫嗎？）都是包商
    自己畫，包商自己最清楚」、「（鑑定報告第二頁五、鑑定
    依據，（四）附件十四裡面所示，是否就是本件鑑定之竣工
    圖？）是。有時候施工圖畫得好，就跟現場施工情形一致的
    話，施工圖就可以當作竣工圖」、「（提示鑑定報告第二冊
    附件十四，記載系爭水電工程施工圖說暨竣工圖說，這是施
    工圖，還是另外繪製的竣工圖？）這個施工圖與竣工圖是一
    致的。這就是我剛才所說施工圖與現場施工情形一致，所以
    施工圖就可以當作竣工圖，因此我們在附件十四的標題記載
    「施工圖說暨竣工圖說」、「（鑑定報告第二次附件十四中
    的「施工圖說暨竣工圖說」中，有無承包商另外繪製的竣工
    圖？）沒有。因為施工圖與現場施工情形一致，所以施工圖
    可以當作竣工圖，所以包商沒有另外畫竣工圖」、「（附件
    十四的「施工圖說暨竣工圖說」是誰畫的？）包商」、「（
    施工前還是施工後所畫？）有時候施工前有時候施工後，有
    時候是施工時同步所畫，我不知道本件是何時所畫」、「（
    一般竣工圖是否需要技師核章？）公共工程有規定要技師核
    章，一般民間工程要看業主與包商有無約定」等語（見本院
    卷㈡第49-51頁）。益證承攬人於工程完成後，是否需另提出
    竣工圖作為驗收之依據，需視兩造有無約定外，本件兩造既
    未於系爭工程契約約定被上訴人應提出竣工圖作為驗收依據
    ，上訴人以此作為拒絕給付工程款依據之抗辯自屬無據，不
    足採信。況鑑定人並未要求被上訴人另行提出竣工圖，而係
    以原有圖說進行逐一比對鑑定，並無任何窒礙之處，且上訴
    人自承同一施工地點、報酬數倍於被上訴人之甲○公司所承
    攬之工程，亦未約定甲○公司應於完工後提出竣工圖作為驗
    收之依據等語（見本院卷㈠第185頁），益證上訴人所為抗辯
    ，殊難採信。
㈣、系爭工程因瑕疵或誤算之扣減：
    系爭工程經原審囑託台灣省土木技師公會鑑定，鑑定事項為
    ：系爭工程是否業已完工？完工後是否存有缺失？倘有缺失
    之減價金額為何？，經鑑定機關會同兩造為現場勘驗、逐一
    比對後，認（見鑑定機關107年12月14日(107)省土技字第00
    00號鑑定報告書）：
⑴、依原證1-原證4之系爭水電工程涵蓋內容，包括：開關箱設備
    、電氣、給排水設備、井水設備、雨水設備、中央監控增設
    監控點及各系統管線等，就現場施作工項之核對、現場設備
    數量清點紀錄，以及各原證間是否重複施工等進行鑑定，鑑
    定範圍不含隱藏（隱蔽）性設備、水電系統配置管線（如：
    給排水管、電管、線槽架、控制線與電線纜等）、責任施工
    部分材料設備之勘查及工項價格之合理性等；另外，由於系
    爭水電追加工程業已竣工運轉使用多年，且已逾2年保固期
    限及相關變更，是以整體功能性運轉測試與紀錄，亦非屬本
    次鑑定範疇，合先敘明。
⑵、就原證1「葳格T1棟B1F學生餐廳及T3棟B1F專業教室水電工程
    」，依現勘逐項查驗顯示，工程預算書所載項目皆已完工，
    且施作項目之設備及管線等尚符正常運轉狀態，並無發現盤
    體破損或線槽設備損壞等缺失，依工程慣例評定系爭水電工
    程完工後無缺失，其缺失減價金額0元；惟因部分項目之現
    場實作數量與契約數量不符，故按兩造契約之約定「驗收時
    核對數量，如實作數量增減超過10%，得辦理加減帳」增減
    契約價金，鑑定核算金額＝現場實作數量複價總計－原約加總
    或小計誤植金額－實作數量增減超過10%金額－實作數量增減
    未達10%金額－缺失減價金額＝972萬9,370元（含稅）【計算
    式：（0000000－000000－00000－0000－0）×l.05＝0000000元】
    。
⑶、就原證2「葳格A棟B1F電腦教室變更等九處水電修改工程」，
    依現勘逐項查驗顯示，工程預算書載列之項目皆已完工，且
    施作項目之設備及管線等尚符正常運轉狀態，並無發現盤體
    破損或線槽設備損壞等缺失，依工程慣例評定系爭水電修改
    工程完工後無缺失，其缺失減價金額0元；另因各工項實作
    數量與契約數量吻合，無實作數量與契約數量差異之契約加
    減金額，鑑定核算金額＝實作數量複價總計－實作數量與契約
    數量差異金額－缺失減價金額＝545萬元（含稅）【計算式：
    （0000000－0－0）×l.05＝0000000元】。
⑷、就原證4「葳格高級中學水電零星追加工程」，依現勘逐項查
    驗顯示，工程預算書載列之項目皆已完工，且施作項目之設
    備及管線等尚符正常運轉狀態。惟因現勘發現盤體增設迴路
    B1LA14 PANEL（既設盤增設）項目之NFB0-00-00000V/10KA
    實作數量較契約數量短少3只，另T3棟學生專業教室增設洗
    地噴槍給水項目之熱水管另件保溫材料未確實施作，經計算
    NFB0-00-00 000V/10KA實作數量短少之金額243元（未稅）
    ，而熱水管另件保溫材料未確實施作之缺失減價金額600元
    （未稅），鑑定核算金額＝現勘實作數量之複價總額－實作數
    量與契約數量差異金額－缺失之減價金額＝526萬7,115元（含
    稅）【計算式：（0000000－000－000）×l.05＝0000000元】。
⑸、又3工程部分，本院認被上訴人已完成，而上訴人並未提出其
    他事證證明被上訴人未施作3工程或有其他瑕疵存在，應認
    為被上訴就3工程之工程款請求為有理由，已如前述。本件
    依鑑定報告所示，被上訴人得請求之1工程之工程款為972萬
    9,370元，扣除上訴人已給付之880萬8,768元，被上訴人得
    請求之工程款於92萬602元（計算式：0000000－0000000＝920
    602）範圍內為有理由，逾此範圍之請求，即屬無據；就2工
    程之工程款545萬元，扣除上訴人已給付之490萬5,000元，
    被上訴人請求工程款54萬5,000元（計算式：0000000－00000
    00＝545000），自屬有據；就3工程之工程款得請求4萬5,000
    元，上訴人已給付90%，則被上訴人尚請求4,500元（10%）
    ，應予准許；就4工程之工程款為526萬7,115元，上訴人全
    數未給付，則被上訴人請求之金額為526萬7,115元為有理由
    。
⑹、本件兩造就上開鑑定結果，均無爭執（見原審卷㈢第167頁正
    反面、本院卷㈠第167、169頁），且鑑定機關為專業之工程
    機關，係依國家法律考試取專業人員組成，鑑定內容復無違
    反經驗法則之處，本院認上開鑑定應屬可採。又上訴人雖抗
    辯系爭工程尚有鑑定報告所示以外之瑕疵，惟並未舉證以實
    其說，復已捨棄再鑑定之聲請（見本院卷㈠第130頁），上訴
    人之抗辯，自難採信。綜上，被上訴人依承攬契約得請求上
    訴人給付之工程款餘額為673萬7,217元（計算式：920602＋5
    45000＋4500＋0000000＝0000000）。
⑺、至上訴人抗辯縱認兩造就系爭鑑定報告有合意，然系爭鑑定
    報告已排除隱藏性管線，兩造合意範圍不包含隱藏性管線云
    云。惟依鑑定人己○○於本院證稱：「（107年5月7-9日是否
    有針對原證一至四（原審卷一第6-84頁）這些工程項目進行
    鑑定？）有」、「（鑑定範圍是否是鑑定報告第一冊第二頁
    以下所載內容？）是」、「（鑑定範圍是否經過兩造訴訟代
    理人確認？）對。當時兩造律師都有在場」、「（107年5月
    7-9日鑑定過程中，兩造律師是否都在場？）是」、「（107
    年5月7-9日是否有就原證一至四所有工程項目一一清點確認
    ？）除了隱蔽性的管線、功能測試外，其他都有會同兩造律
    師逐一去查看」、「（何謂隱蔽性的管線？）在天花板、地
    板內的，看不到的管線。例如水電管線，我們有註明無法逐
    一核對長度、件數。我們無法做功能測試，因為都已經在使
    用了」、「（有無看到無法運作的情況？）都可以運作」等
    語（見本院卷見本院卷㈡第47、48頁）。依上開證言所示，
    隱蔽性管線係工程所必需經過之路線，僅因完工後無法再自
    外觀察驗，而僅得以功能是否正常予以測試，自屬工程之一
    部分，而無排除之理，顯見兩造並無排除隱蔽性管線之合意
    甚明。另上訴人主張以委託丙○公司繪製竣工圖所生費用630
    萬元與被上訴人上開工程款請求權互為抵銷云云。惟依系爭
    工程契約，被上訴人並無提出竣工圖之義務，業經本院認定
    如前，而上訴人復未證明有何工程慣例或未提出竣工圖即無
    法驗收之事證供本院調查，上訴人此部分主張，核屬無據，
    不應准許。
七、綜上所述，本件被上訴人主張系爭工程均已完成，依系爭工
    程契約得請求上訴人給付工程餘款為可採，上訴人所辯均為
    無可取。從而，被上訴人本於承攬契約，請求上訴人給付63
    7萬7,217元本息，為有理由，應予准許。是則原審判命上訴
    人如數給付，於法並無不合。上訴意旨指摘原判決此部分不
    當，求予廢棄改判，為無理由，應予駁回其上訴。
八、據上論結，本件上訴為無理由，判決如主文。
中　　華　　民　　國　　110 　年　　4 　　月　　14　　日
                    工程法庭    審判長法　官  楊國精
　　　　　　　　　　　      　　　　　法　官  陳得利
　　　　　　　　　　　      　　　　　法　官  李立傑
正本係照原本作成。
如不服本判決，應於收受送達後二十日內向本院提出上訴書狀，
其未表明上訴理由者，應於提出上訴後二十日內向本院補提理由
書狀（均須按他造當事人之人數附繕本）。
上訴時應提出委任律師或具有律師資格之人之委任狀。委任有律
師資格者，另應附具律師資格證書及釋明委任人與受任人有民事
訴訟法第四百六十六條之一第一項但書或第二項所定關係之釋明
文書影本。如委任律師提起上訴者，應一併繳納上訴裁判費。
                                      書記官  周巧屏
中　　華　　民　　國　　110 　年　　4 　　月　　14　　日